【裁判字號】    95,抗,19
【裁判日期】    950307
【裁判案由】    選派檢查人
【裁判全文】
臺灣臺南地方法院民事裁定                95年度抗字第19號
抗  告  人  速遞物流股份有限公司
法定代理人  甲○○
相  對  人  乙○○
抗告人與相對人間聲請選派檢查人事件，抗告人對於中華民國九
十四年十二月三十日本院九十四年度司字第九二號第一審裁定提
起抗告，本院裁定如下：
    主    文
抗告駁回。
抗告程序費用新臺幣壹仟元由抗告人負擔。
    理    由
一、按對於法院選派或解任公司清算人、檢查人之裁定，不得聲
    明不服。但法院依公司法第二百四十五條第一項規定選派檢
    查人之裁定，不在此限；又按因裁定而權利受侵害者，得為
    抗告，九十四年八月五日施行之新修正非訟事件法第一百七
    十五條第一項、第四十一條第一項分別定有明文。本件抗告
    人乃屬原審裁定之受檢查義務人，其主張因原審裁定不當而
    受侵害，依前揭法律規定，自得提起抗告，合先敘明。
二、本件聲請人即相對人乙○○於原審法院聲請意旨略以：聲請
    人係速遞物流股份有限公司（下稱速遞物流公司）繼續一年
    以上，持有資本總額百分之十八之股東，速遞物流公司於民
    國九十一年三月五日設立登記，自法定代理人甲○○、總經
    理陳振斌接任以來，帳目不清，股東就業務帳目、財產情形
    多所質疑，聲請人曾委請律師發函請求查閱財產文件，惟因
    速遞物流公司未配合，致無法查核，為此依公司法第二百四
    十五條第一項規定，聲請選派檢查人等語，並提出速遞物流
    公司變更登記表董事股東名單影本、律師函影本各一件附卷
    為憑。
三、抗告意旨略以：抗告人即速遞物流公司並無不配合聲請人查
    核，亦無聲請人所指帳冊不清，股東就業務帳目、財產情形
    多所質疑之情；且檢查人之人選理應徵得多數股東之認同；
    聲請人推薦之黃世佳會計師，其學經歷背景如何？有無擔任
    檢查人之經驗？與聲請人或其近接親屬或從屬控制之事業間
    有無親屬或僱傭係，而足以影響其業務執行之情事？及有無
    不宜擔任檢查人之消極因素？原裁定均未審酌，難謂允適，
    為此依法提起抗告云云。
四、按股份有限公司之繼續一年以上，持有已發行股份總數百分
    之三以上之股東，得聲請法院選派檢查人，檢查公司業務帳
    目及財產情形，公司法第二百四十五條第一項定有明文。又
    公司法第二百四十五條第一項所定聲請選派檢查人之規定，
    除具備繼續一年以上持有已發行股份總數百分之三之股東之
    要件外，別無其他資格之限制（最高法院八十九年度臺抗字
    第六六○號、八十六年度臺抗字第一○八號裁定要旨參照）
    。
五、經查：
  (一)本件相對人為抗告人公司繼續一年以上，持有已發行股份總
    數百分之三以上股東之事實，業據相對人提出抗告人公司變
    更登記表一份佐證，並經原審法院核閱無誤，復為抗告人所
    不爭執，是相對人既符合公司法第二百四十五條第一項規定
    之要件，參酌最高法院前揭裁定意旨，原審法院裁定准許其
    選派檢查人之聲請，並依黃世佳會計師之學、經歷及專長，
    選派其為檢查人，經核於法尚無不合。
  (二)抗告人主張其並無不配合聲請人查核，亦無聲請人所指帳冊
    不清，及股東就業務帳目、財產情形多所質疑之情；且檢查
    人之人選理應徵得多數股東之認同云云。依上開說明，均非
    法院選定檢查人所應審酌之事項，抗告人之主張，顯無可採
    。
  (三)抗告人雖另就原審未審酌聲請人推薦之黃世佳會計師，其學
    經歷背景如何？有無擔任檢查人之經驗？與聲請人或其近接
    親屬或從屬控制之事業間有無親屬或僱傭係，而足以影響其
    業務執行之情事？及有無不宜任檢查人之消極因素？等情，
    提出質疑及請求。惟查：原審法院曾以九十四年十二月十九
    日南院慧民川九四年度司字第九二號函命抗告人於文到五日
    內對聲請人聲請選派黃世佳會計師為檢查人乙情表示意見（
    見原審卷第一三頁），抗告人亦已於九十四年十二月二十二
    日收受前揭函文，有原審送達證書在卷可按（見原審卷第一
    五頁），詎抗告人遲至原裁定作成之日九十四年十二月三十
    日後，始於九十五年一月二日具狀陳述上開意見，顯已遲誤
    前揭日期，則抗告人主張原審法院就上開事項未予調查，即
    驟為裁定，亦無理由。
  (四)再者，本院依職權函查原審法院選派之檢查人黃世佳會計師
    是否曾因執業受有懲處紀錄，經社團法人臺灣省會計師公會
    覆稱：黃世佳會計師自八十三年十月十七日入會至今，尚無
    發現被主管機關懲戒紀錄等情，有該公會九十五年二月二十
    七日會總發字第○九四○○二七○號函在卷可稽，足認原審
    裁定所選派之檢查人黃世佳會計師，不但並無抗告人所指不
    宜任檢查人之消極因素，且其執行會計師職務迄今，亦有十
    餘年之經驗，尚難認有何不適任之事由存在，至於黃世佳會
    計師與相對人是否有特殊親誼關係，參照上開說明，亦非法
    院選派檢查人所應審酌之事項，抗告人仍執前詞抗告，為無
    理由，應予駁回。
六、據上論結，本件抗告為無理由，依非訟事件法第四十六條、
    第二十一條第二項、第二十四條第一項，民事訴訟法第四百
    九十五條之一第一項、第四百四十九條第一項、第七十八條
    ，裁定如主文。
中    華    民    國    95    年    3     月    7     日
                  民事第一庭    審判長  法  官  王金龍
                                        法  官  周素秋
                                        法  官  林欣玲
以上正本係照原本作成。
如不服本裁定，僅得於收受本裁定正本送達後10日內，以適用法
規顯有錯誤為理由，向本院提出再抗告狀（須附繕本一份及繳納
再抗告裁判費新台幣1,000元），經本院許可後始可再抗告。
中    華    民    國    95    年    3     月    8     日
                                        書記官  謝育錚


司法院資訊處製作；財團法人民間司法改革基金會備份。
